【裁判字號】    97,交抗,222
【裁判日期】    970923
【裁判案由】    聲明異議
【裁判全文】
臺灣高等法院臺南分院交通事件裁定     97年度交抗字第222號
抗  告  人
即受處分人  甲○○
上列抗告人因違反道路交通管理處罰條例案件，不服臺灣雲林地
方法院中華民國97年8月26日所為裁定（96年度交聲字第201號）
，提起抗告，本院裁定如下：
    主  文
抗告駁回。
    理  由
一、本件抗告意旨略以：抗告人即受處分人甲○○提出臺灣桃園
    地方法院97年度桃交簡字第2992號刑事簡易判決，爰不服原
    裁定依法抗告云云。
二、按汽車駕駛人，行經有燈光號誌管制之交岔路口闖紅燈者，
    處新臺幣1800元以上5400元以下罰鍰，並記違規點數3點；
    汽車行駛至交岔路口，其行進、轉彎，應遵守燈光號誌，道
    路交通管理處罰條例第53條第1項、第63條第1項第3款與道
    路交通安全規則第102條第1項第1款分別定有明文。
三、經查：抗告人即受處分人甲○○於民國（下同）96年7月31
    日上午8時20分許，騎乘車牌號碼ORL-699號重型機車沿桃園
    市○○○路○段由南往北方向行駛（該路段為未劃分快慢車
    道之4車道道路，機器腳踏車僅得在最外側2車道行駛），途
    經該路段與南桃園交流道下西匝道設有燈光號誌管制之交岔
    路口時，違規沿該路段最內側車道行駛，且闖越紅燈直行，
    致與沿南桃園交流道下西匝道由東往西方向行駛而由林土盛
    駕駛之車牌號碼HL-1353號自用小客車發生碰撞等情，業經
    證人林土盛、林皓鈞於原審調查時證述明確，並有桃園縣政
    府警察局舉發違反道路交通管理事件通知單，交通部公路總
    局嘉義區監理所雲林監理站違反道路交通管理事件裁決書，
    桃園縣警察局桃園分局中路派出所道路交通事故現場圖、道
    路交通事故調查報告表(一)(二)，原審法院97年2月1日、97年6
    月30日勘驗筆錄等在卷可佐（見原審卷第5、7、25至27、48
    、72頁），應可認定。雖抗告人否認有闖紅燈直行之違規情
    事，然依證人即在桃園縣政府警察局交通隊服勤之替代役男
    林皓鈞於原審調查時證稱：「（問：當時有無看到整個車禍
    發生的情形？）有。」、「《指林土盛》從匝道車輛有左轉
    ，他是黃燈，他已經接近路口，無法煞車，所以我就沒有指
    示他停車，機車看到我手勢舉起，但他沒有停車，就是我還
    未叫他開始行進，他就開始行進，造成左轉的車輛撞到機車
    。」、「（問：當時機車到底有無闖紅綠燈？）有。」、「
    （問：你當時有看到機車方向的紅綠燈？）有。」、「（問
    ：肇事自小客車他從匝道口下來要左轉時號誌為何？）黃燈
    。」、「（問：當時發生車禍時，機車的行向是紅燈或是綠
    燈？）紅燈。」、「（問：是否有清楚看見？）有，因我面
    對機車騎士的方向，而號誌是在畫面分隔島上方，所以我可
    以清楚看到。」（見原審卷第71至73頁），證人林皓鈞經具
    結以擔保其證詞之真實性及憑信性，且其協助警員執行指揮
    交通勤務，與抗告人素不相識並無恩怨，衡情並無設詞攀誣
    或虛構違規事實以陷害抗告人之動機，況依證人證詞可知，
    其視野清楚且有確實目擊經過，應足以排除誤看或誤為判斷
    之可能。從而，抗告人否認其有行經有燈光號誌管制之交岔
    路口闖紅燈之交通違規情事，即不足採。
四、至抗告人以上揭情詞置辯，惟查：依抗告人提出之臺灣桃園
    地方法院97年度桃交簡字第2992號刑事簡易判決可知，該案
    被告林土盛雖因本件交通事故過失致甲○○（即本件抗告人
    ）成傷，經法院判處拘役20日如易科罰金以新台幣1000元折
    算1日，然觀其犯罪事實之記載：「林土盛於96年7月31日上
    午8時許，駕駛車牌號碼HL-1353號自用小客車，沿南桃園交
    流道下西匣道往桃園市區方向行駛（按應係往內壢方向而非
    係往桃園市區之方向），該匣道口之號誌燈已轉為黃燈，而
    於該路口執勤之林皓鈞已將手高舉做出禁止通行的動作，林
    土盛應注意駕駛汽車應遵守道路交通號誌之指示並服從交通
    指揮人員之指揮，而依當時情狀並無不能注意之情形，竟疏
    未注意及此，貿然由該匝道口左轉擬進入國際路（按應係大
    興西路3段），致騎乘車牌號碼ORL-699號重型機車之甲○○
    閃避不及，碰撞林土盛所駕駛之自用小客車之左後方後人車
    倒地，甲○○因而受有左鷹嘴骨折、全身多處擦挫傷等傷害
    。」可知，林土盛就本件交通事故雖或有上開判決所指之過
    失，惟上開判決實亦載明：「‧‧告訴人（即甲○○）就本
    件車禍之發生亦與有過失‧‧」衡之，與本院認定抗告人有
    行經有燈光號誌管制之交岔路口之闖紅燈行為，並無相左之
    處；質言之，抗告人有本件駕車闖紅燈違反行政法上義務之
    行為，與林土盛對於抗告人所受傷害構成過失傷害之犯罪行
    為（抗告人就己所受之傷害為與有過失），兩者均屬成立之
    判斷，並不矛盾。是以，抗告人以上開判決憑為抗告之理由
    ，亦不足採。
五、綜上所述，原審法院以抗告人確有行經有燈光號誌管制之交
    岔路口闖紅燈之交通違規行為，而駁回抗告人之異議，本院
    經核其認事用法，均無不當。抗告人不服提出抗告，為無理
    由，應予駁回。
六、據上論結，應依道路交通案件處理辦法第26條，刑事訴訟法
    第412條，裁定如主文。
中    華    民    國    97    年    9     月    23    日
                  刑事第三庭    審判長法  官  陳義仲
                                      法  官  宋明中
                                      法  官  蔡勝雄
以上正本證明與原本無異。
不得再抗告。
                                      書記官  汪姿秀
中    華    民    國    97    年    9     月    24    日


司法院資訊處製作；財團法人民間司法改革基金會備份。
